臺灣臺北地方法院小額民事判決
110年度北小字第3780號
原      告  富邦資產管理股份有限公司

法定代理人  洪主民  
訴訟代理人  粘惠晴  
被      告  王瑋儀  

上列當事人間給付簽帳卡消費款事件，本院於民國111年5月23日
言詞辯論終結，判決如下︰
    主　　文
原告之訴駁回。
訴訟費用新臺幣1,000元由原告負擔。
    理由要領
一、本判決依民事訴訟法第434條第1項規定，合併記載事實及理
    由要領。
二、按當事人主張有利於己之事實者，就其事實有舉證之責任，
    民事訴訟法第277條前段定有明文。次按民事訴訟如係由原
    告主張權利者，應先由原告負舉證之責，若原告先不能舉證
    ，以證實自己主張之事實為真實，則被告就其抗辯事實即令
    不能舉證，或其所舉證據尚有疵累，亦應駁回原告之請求（
    最高法院17年上字第917 號判例意旨參照）。原告雖主張被
    告於民國89年間向訴外人富邦商業銀行股份有限公司（下稱
    富邦銀行）請領信用卡使用並持卡消費，共積欠新臺幣（下
    同）64,473元（其中本金60,911元）、遲延利息及違約金未
    清償等語，並以富邦信用卡申請書、約定條款、消費款明細
    等件為證，此為被告所否認，並辯稱信用卡申請書上時間其
    並不在國內等語。本院依聲請調閱被告於87年1月至93年12
    月勞工保險投保紀錄，依勞動部勞工保險局回函上開期間查
    無被告勞工保險紀錄（見本院卷第117頁）；另依聲請將信
    用卡申請書上「王瑋儀」之簽名、被告當庭書寫簽名筆跡，
    與被告於中華郵政立帳申請書、新光銀行信用卡申請書、國
    泰世華銀行信用卡申請書、中國信託銀行信用卡申請書、花
    旗銀行信用卡申請書，函請法務部調查局為筆跡鑑定，經該
    局於111年3月29日以調科貳字第11103149630號函覆本院，
    因參考資料不足，依現有資料歉難鑑定（見本院卷第177頁
    ），可認依現有資料尚無從以鑑定方式辨明系爭信用卡申請
    書上「王瑋儀」簽名之真偽；佐以被告於89年1月11日起出
    境至美國，迄至92年12月5日始入境臺灣，可認信用卡申請
    時間、持卡消費期間（依消費款明細資料所示）被告均不在
    境內；本院101年北簡字第3160號宣示判決筆錄亦認定以「
    王瑋儀」名義填寫信用卡申請書於88年7月間向誠泰銀行申
    辦信用卡，信用卡申請書上「王瑋儀」簽名並非真正。是被
    告抗辯其未向富邦銀行聲請信用卡，洵屬可取。此外，原告
    未能提出其他證據證明被告請領信用卡使用，且本件信用卡
    消費款確係被告本人持卡消費。
三、綜上，原告請求被告給付64,473元，及其中60,911元自90年
    4月5日起至104年8月31日止，按年息17.5%計算之利息，暨
    按上開利率10%之違約金；暨自104年9月1日起至清償日止，
    按年息15%計算之利息，暨按上開利率10%之違約金，為無理
    由，應予駁回。
中　　華　　民　　國　　111 　年　　6 　　月　　17　　日
                  臺北簡易庭  法  官　張瓊華
上列正本係照原本作成。
如不服本判決，須以違背法令為理由，應於判決送達後20日內向
本庭（臺北市○○○路0段000巷0號）提出上訴狀（須附繕本）。如
委任律師提起上訴者，應一併繳納上訴審裁判費。
中　　華　　民　　國　　111 　年　　6 　　月　　17　　日
　　　　　　　　　　　　　　　書記官  賴敏慧  　　
附錄：
一、民事訴訟法第436條之24第2項：
    對於小額程序之第一審裁判上訴或抗告，非以其違背法令為
    理由，不得為之。
二、民事訴訟法第436條之25：
    上訴狀內應記載上訴理由，表明下列各款事項：
  ㈠原判決所違背之法令及其具體內容。
  ㈡依訴訟資料可認為原判決有違背法令之具體事實。